臺灣臺中地方法院刑事判決　　　　　100年度交簡上字第132號
上　訴　人
即　被　告　林明堂
上列上訴人即被告因公共危險案件，不服本院臺中簡易庭100年
度中交簡字第858號中華民國100年4月22日第一審簡易判決（聲
請簡易判決處刑案號：臺灣臺中地方法院檢察署100年度速偵字
第1635號），提起上訴，本院管轄之第二審合議庭判決如下：
    主    文
上訴駁回。
林明堂緩刑貳年，緩刑期間付保護管束，並應向指定之政府機關
、政府機構、行政法人、社區或其他符合公益目的之機構或團體
，提供壹佰伍拾小時之義務勞務。
    犯罪事實及理由
一、本案經本院合議庭審理結果，認第一審簡易判決認事用法及
    量刑均無不當，應予維持，並引用第一審判決書記載之犯罪
    事實、證據及理由（如附件）。
二、上訴意旨略以：上訴人林明堂因身患重大疾病又有其他慢性
    病症（失眠症），近年來也很少沾酒，此回適逢清明節前夕
    朋友盛情邀約品嚐鳳梨水果酒，所以造成這次的過錯，我甚
    感後悔自責。對於法院判決3個月我也虛心接受，因我患（
    舌癌）口咽癌惡性腫瘤，切除部分舌頭、下頷骨切開、頸部
    淋巴擴清術，目前吞嚥困難，需要進食較軟食物或流質食物
    ，生活非常不方便，現失業養病，又無家產，僅靠政府社會
    救濟中低收入中度殘障生活補助4000元過生活，真的沒有能
    力繳納罰金，祈求法官開恩，能給我有緩刑機會，往後我痛
    定思痛絕對不會再犯此錯能度過餘生等語。
三、按刑罰之量定，固屬法院自由裁量之職權行使，但仍應審酌
    刑法第57條所列各款事由及一切情狀，為酌量輕重之標準，
    並非漫無限制；量刑輕重係屬事實審法院得依職權自由裁量
    之事項，苟已斟酌刑法第57條各款所列情狀而未逾越法定刑
    度，不得遽指為違法；且在同一犯罪事實與情節，如別無其
    他加重或減輕之原因，下級審量定之刑，亦無過重或失輕之
    不當情形，則上級審法院對下級審法院之職權行使，原則上
    應予尊重（最高法院72年度臺上字第6696號、75年度臺上字
    第7033號判例及85年度臺上字第2446號判決意旨參照）。次
    按刑法第185條之3服用酒類不能安全駕駛動力交通工具而駕
    駛罪之法定本刑為1年以下有期徒刑、拘役或科或併科15萬
    元以下罰金，原審就被告酒後駕車之犯行，依刑事訴訟法第
    449條第1項前段、第454條第2項，第450條第1項，刑法第18
    5之3、第41條第1項前段，刑法施行法第1條之1規定，予以
    論罪，判處被告有期徒刑3月，並諭知易科罰金之折算標準
    ，核其認事用法並無違誤，量刑亦屬妥適，本件上訴理由所
    持上訴意旨，為無理由，應予駁回。惟查，被告林明堂前未
    曾因故意犯罪而受有期徒刑以上刑之宣告，有臺灣高等法院
    被告前案紀錄表在卷可考，其酒醉駕車行為固屬失當；然審
    酌被告罹患有口咽腔惡性腫瘤，因而領有中華民國身心障礙
    手冊（中度多障〈聲、吞〉），復名列中低收入身心障礙生
    活補助名冊等情，有行政院國軍退除役官兵輔導委員會臺中
    榮民總醫院診斷證明書、中央健康保險局中區業務組出具之
    全民健康保險重大傷病核定審查通知書（診斷病名：舌惡性
    腫瘤）中華民國身心障礙手冊、臺中市北屯區中所出具之中
    低收入身心障礙生活補助列冊證明書在卷可稽，足見被告不
    僅身體狀況不佳，且經濟生活狀況亦不理想，而本院認被告
    經此偵審程序與論罪科刑之教訓後，當知所警惕，信無再犯
    之虞，因認上開所宣告之刑，以暫不執行為適當，併宣告緩
    刑2年；而為深植被告守法觀念，記取本案教訓，另依刑法
    第74條第2項第5款規定，併宣告被告應向指定之政府機關、
    政府機構、行政法人、社區或其他符合公益目的之機構或團
    體，提供150小時之義務勞務，並依刑法第93條第1項第2款
    規定，諭知於緩刑期間付保護管束，以促其緩刑期間徹底悔
    過，用啟自新。
據上論斷，應依刑事訴訟法第455條之1第1項、第3項、第373條
、第368條，刑法第74條第1項第2款、第74條第2項第5款、第93
條第1項第2款，判決如主文。
本案經檢察官陳雅瑩到庭執行職務。
中    華    民    國    100    年    8    月    25    日
                  刑事第十一庭  審判長法  官  林慧英
                                      法  官  江奇峰
                                      法  官  林學晴
以上正本證明與原本無異
不得上訴。
                                      書記官  簡雅文
中    華    民    國    100    年    8    月    25    日